臺灣臺南地方法院刑事判決　　　　　　 100年度智簡字第25號
聲　請　人　臺灣臺南地方法院檢察署檢察官
被　　　告　張若橋
上列被告因違反商標法案件，經檢察官聲請以簡易判決處刑（一
百年度偵字第五六二五號），本院判決如下：
    主  文
張若橋明知為未得商標權人同意，於同一商品，使用相同之註冊
商標之商品而販賣，處有期徒刑貳月，如易科罰金，以新臺幣壹
仟元折算壹日。緩刑貳年，緩刑期間付保護管束，並應依執行檢
察官之命令向指定之政府機關、政府機構、行政法人、社區或其
他符合公益目的之機構或團體，提供陸拾小時之義務勞務。扣案
仿冒固喜公司GUCCI公仔包壹個沒收。
    事實及理由
一、本案犯罪事實及證據，除犯罪事實部分應補正「嗣經警於執
    行網路巡邏發現，於一百年一月九向張若橋以一千五百元（
    含運費八十元）標購後循線查獲，並扣得仿冒前開註冊商標
    之公仔包一個。」等語；證據部分應補正：「扣押筆錄、扣
    押物品目錄表、奇摩拍賣網頁、照片、郵局存摺影本、郵政
    國內匯款執據、鑑定證明書、違反商標法查扣物估價表、鑑
    定能力證明書、中華民國商標註冊證、經濟部智慧財產局商
    標資料檢索服務、通聯調閱查詢單、全戶戶籍資料查詢結果
    」外，餘均引用檢察官聲請簡易判決處刑書之記載（如附件
    ）。
二、查被告張若橋所販賣之物品，係屬商標法第八十一條第一款
    所指之未得商標權人同意，於同一商品，使用相同之註冊商
    標之商品，核其所為，係犯商標法第八十二條之販賣仿冒商
    標商品罪。而被告意圖販賣而陳列使用相同於他人註冊商標
    之同一或類似商品之低度行為，應為販賣之高度行為所吸收
    ，不另論罪。爰審酌被告前無刑事犯罪紀錄，有卷附臺灣高
    等法院被告前案紀錄表一份可按，素行良好，其明知商標有
    辨識商品來源功用，權利人須經過相當時間並投入大量資金
    於商品行銷及品質改良，始使該商標具有代表一定品質效果
    ，被告販賣使用與商標權人之相同註冊商標之同一商品之行
    為，非但造成商標權人蒙受銷售損失，亦使民眾對商品價值
    判斷形成混淆，令商標權人合法商品之信譽與品質受質疑，
    進而使國家國際形象受損，僅因貪圖小利，即將前所購買之
    仿冒固喜公司公仔包一個放在網路網頁內供不特定人標售而
    販賣，其所為自屬不該，而其犯後雖否認犯行，且未賠償被
    害人損失，惟其所販售之仿冒品僅有一個，販售仿冒品所得
    僅只新臺幣（下同）一千四百二十元（已扣除運費八十元）
    ，且於偵查中已有悔意等一切情狀，量處如主文所示之刑，
    並諭知易科罰金之折算標準，以示懲儆。
三、又被告前未曾受有期徒刑以上刑之宣告，有臺灣高等法院被
    告前案紀錄表一份在卷可稽，其經此偵、審教訓後，應知所
    警惕，信無再犯之虞，本院因認所宣告之刑以暫不執行為適
    當，併諭知緩刑二年，以勵自新，且應於緩刑期間付保護管
    束，並依執行檢察官之命令向指定之團體服如主文所示之時
    數之義務勞役，以期其記取教訓，莫再重蹈覆轍。
四、扣案仿冒固喜公司商標之公仔包一個，係被告違反商標法第
    八十二條之販賣仿冒商標商品罪所販賣之物，不問屬於被告
    與否，應依商標法第八十三條之規定沒收。
五、依刑事訴訟法第四百四十九條第一項前段、第三項、第四百
    五十條第一項、第四百五十四條第二項，商標法第八十二條
    、第八十三條，刑法第十一條前段、第四十一條第一項前段
    、第七十四條第一項第一款、第二項第五款、第九十三條第
    一項第二款，逕以簡易判決處刑如主文。
六、如不服本判決，應於收受送達後十日內，以書狀向本院提出
    上訴。
中    華    民    國    100    年    6    月    16    日
                   刑事第五庭    法  官  劉秀君
以上正本證明與原本無異。
如不服本判決應於收受判決後10日內向本院提出上訴書狀（應附
繕本）。
                                 書記官  曾盈靜
中    華    民    國   100    年    6     月    17    日
附錄法條：
商標法第82條
明知為前條商品而販賣、意圖販賣而陳列、輸出或輸入者，處
1 年以下有期徒刑、拘役或科或併科新臺幣 5 萬元以下罰金。
附件：
臺灣臺南地方法院檢察署檢察官聲請簡易判決處刑書
                                     100年度偵字第5625號
    被      告  張若橋  女  24歲（民國○○年○月○○日生）
                        籍設臺南市○區路○里○○路○段56
                        巷2號
                        現居臺南市○區○○路5段41巷46號1
                        4樓之1
                        國民身分證統一編號：Ｚ000000000號
上列被告因違反商標法案件，業經偵查終結，認宜以簡易判決處
刑，茲將犯罪事實及證據並所犯法條分敘如下：
        犯罪事實
一、張若橋明知如附件所示之商標及圖樣，係義大利商‧固喜歡
    固喜公司(下稱固喜公司)向經濟部智慧財產局聲請核准在案
    之商標，指定使用於皮製包裝袋及其他應屬同類之一切商品
    ，均仍在商標專用權期間內而受我國商標法保護，且該等商
    標圖樣之商品，在國際間行銷經年，已為相關大眾所共知，
    任何人未經該等商標專用權人之同意或授權，不得於同一商
    品，使用相同於此等註冊商標之商品，或將此等商品陳列及
    販賣。詎張若橋竟未經同意或授權，基於販賣仿冒商品之犯
    意，於100年1月6日11時54分許，在臺南市○區○○路5段41
    巷46號14樓之1住處，將其於99年10月初在臺南市後火車站
    以新臺幣（下同）3,000元購得之印有上揭如附件所示字樣
    圖式之仿冒前開註冊商標之公仔包1只，利用電腦設備連結
    網路，登入網際網路之雅虎奇摩拍賣網站，使用「e80056」
    帳號，以起標價格1,000元（免運）之價格，向不特定人兜
    售販賣。嗣經警於執行網路巡邏發現，向張若橋以1,500元
    （含運費80元）標購後循線查獲，並扣得仿冒前開註冊商標
    之公仔包1只。
二、案經彰化縣警察局員林分局報告偵辦。
         證據並所犯法條
一、訊據被告張若橋固坦承於前揭時、地，上網刊登販售扣案公
    仔包之事實，惟矢口否認有何違反商標法犯行，辯稱：伊於
    99年10月初購得該公仔包時，對方稱係公司大打折，後來因
    伊用不到遂上網刊登販賣，伊不知係仿冒品，惟刊登時有懷
    疑可能係仿冒品云云。惟查，（一）上揭犯罪事實，業據證
    人黃文通於警詢中證述前開使用上開商標之公仔包係未得商
    標權人同意或授權使用同一商標於同一商品之仿冒品等語明
    確；且扣案仿冒商標商品使用之產品品質、製工均粗糙，與
    原廠不同，價格與原廠亦相差懸殊，且產品來源不明，非來
    自原廠，亦有鑑定人黃文通出具之鑑定證明書1份在卷可稽
    ；復有經濟部智慧財產局商標資料檢索服務表、被告在「奇
    摩拍賣」網站刊登之拍賣網頁擷取畫面資料、扣案物照片各
    1份及上開仿冒商標之公仔包1只扣案可證，堪認被告刊登販
    售上該公仔包1只確屬仿冒商標商品。（二）又如附件所示
    之商標及圖樣係國際知名皮件製品品牌，且廣為我國電視媒
    體、報章雜誌所報導，為一般民眾所知悉認識，其零售價格
    自然較一般同類產品高昂，且本件扣案公仔包之相同款式之
    真品，實際價格為40,000元，此有查扣物估價表1紙附卷可
    佐，然被告竟以1,500元之價格欲販售扣案之仿冒公仔包，
    則被告所販售之價格遠低於真品之市售價格，加諸被告刊登
    販賣之網頁上亦載明「聘美真品」等語，顯見其主觀上應知
    所陳列販售者係仿冒品。（三）況被告復未提出購買發票、
    商品保證書等合法來源證明，而被告於案發時係接受我國正
    常教育、智識正常，且有一定社會經驗之成年女子，衡諸常
    情，其對此類皮件均會附有購買證明及保證書，以確保其為
    真品，若未附有上開文件，常係仿冒商標商品之情，實無不
    知之理，堪認其所辯不知所販售商品係仿冒商標商品之詞，
    實屬無稽，應係貪圖仿冒商品之低廉價格、促銷容易、又可
    滿足一般消費者對名牌喜好之主觀需求，雖明知扣案之公仔
    包1個係仿冒商標之商品，為求牟利，仍加以陳列而販售，
    被告上揭所辯，顯係事後飾卸之詞，不足採信，被告犯嫌應
    堪認定。
三、核被告所為，係違反商標法第82條之明知為未得商標權人同
    意，於同一商品，使用相同於他人註冊商標之圖樣之商品而
    販賣罪嫌。被告意圖販賣而陳列使用相同於他人註冊商標之
    同一或類似商品之低度行為，應為販賣之高度行為所吸收，
    不另論罪。至扣案物品，請依商標法第83條之規定併予宣告
    沒收。末請審酌被告侵害者為國際知名商標，惟無前科，且
    有悔意，量處有期徒刑2月（依求刑因子試算結果）。
四、依刑事訴訟法第451條第1項聲請逕以簡易判決處刑。
    此  致
臺灣臺南地方法院
中    華    民    國   100    年    5     月    6     日
                              檢察官  鄭 玉 屏
本件證明與原本無異
中    華    民    國   100    年    5     月    11    日
                              書記官  呂 淑 慧
附錄所犯法條：
商標法第82條
明知為前條商品而販賣、意圖販賣而陳列、輸出或輸入者，處
1 年以下有期徒刑、拘役或科或併科新臺幣 5 萬元以下罰金。
附記事項：
本件係依刑事訴訟法簡易程序辦理，法院簡易庭得不傳喚被告、
輔佐人、告訴人、告發人等出庭即以簡易判決處刑；被告、被害
人、告訴人等對告訴乃論案件如已達成民事和解而要撤回告訴或
對非告訴乃論案件認有受傳喚到庭陳述意見之必要時，請即另以
書狀向簡易法庭陳述或請求傳訊。